# 业务合并与商誉确认问题

提问人：Yanlinqin 时间：2010-07-07 11:54:15
A公司向B公司发行股份收购B公司的资产、负债、业务及相关人员（收购的是B公司的一项业务，不是B的股权）。所收购净资产（资产扣除负债的净额）的作价超过了相关可辨认资产和负债的公允价值，请问超过公允价值的部分A公司是否应确认为商誉？
[ 本帖最后由 Yanlinqin 于 2010-7-7 14:14 编辑 ]

回答人：chenyiwei
回复 楼主 Yanlinqin 的帖子如果被购买的资产和负债符合“业务”的定义，并且该交易构成非同一控制下业务合并的，则可以确认商誉。